臺灣苗栗地方法院民事裁定　　　　　　　94年度簡上字第58號
上　訴　人　茂豐租賃股份有限公司
法定代理人　己○○
訴訟代理人　庚○○
上　訴　人　丁○○
訴訟代理人　辛○○
　　　　　　甲○○
被上訴人　　乙○○
　　　　　　　　　　　　號
訴訟代理人　江錫麒律師
複代理人　　戊○○
上列當事人間請求確認處分權存在等事件，被上訴人於第二審為
訴之變更，本院裁定如下：
    主  文
被上訴人變更之訴駁回。
訴訟費用由被上訴人負擔。
    理  由
一、按當事人於簡易程序之上訴程序，為訴之變更、追加或提起
    反訴，致應適用通常訴訟程序者，不得為之，民事訴訟法第
    436 條之1 第2 項定有明文；此項特別規定之立法理由，係
    為免影響當事人之審級利益及簡易程序速審速結之特質，縱
    係因情事變更而以他項聲明代最初之聲明，仍應受此限制，
    而不得為之，倘有違反，第2 審法院應依同法第249 條第1
    項第6 款規定，就變更或追加之新訴以裁定駁回之。又提起
    民事訴訟，應依同法第77條之13規定繳納裁判費，為必須具
    備之程式。
二、被上訴人於原審請求確認坐落苗栗縣苑裡鎮○○○段第624
    地號土地上如原審判決附圖所示暫編號624-A004號、門牌號
    碼苗栗縣苑裡鎮新復里8 鄰新復121 號未辦保存登記之1 層
    樓房之處分權屬被上訴人丙○○○所有；另確認該筆土地上
    如原審判決附圖所示暫編號624-A002號、門牌號碼苗栗縣苑
    裡鎮新復里8 鄰新復121 之1 號未辦保存登記之2 層樓房之
    處分權屬被上訴人乙○○所有；並請求上訴人丁○○將前開
    房屋分別返還被上訴人丙○○○、乙○○。經原審核定被上
    訴人2 人之訴訟標的價額合計為新臺幣（下同）349,580 元
    （丙○○○、乙○○2 人分別為129,816 元、219,764 元）
    ，而適用簡易訴訟程序，兩造亦未就此有所異議，而為本案
    之言詞辯論。嗣被上訴人乙○○於本院第2 審訴訟程序審理
    中，主張情事變更，而請求損害賠償，變更其訴之聲明部分
    為請求上訴人給付2,850,000 元，此項變更，已使訴訟標的
    價額顯逾民事訴訟法第427 條第1 項所定應適用簡易程序之
    500,000 元，致本事件應適用通常訴訟程序，揆諸前揭法條
    規定，自屬不應准許；又被上訴人乙○○就其變更聲明部分
    ，並未補納裁判費，經本院於民國96年6 月21日裁定命被上
    訴人於同年7 月25日前補正，此項裁定業於同年6 月25日送
    達被上訴人之訴訟代理人，此有送達證書1 紙在卷可稽，惟
    被上訴人訴訟代理人業已當庭表明被上訴人方面因程序上之
    問題及資力所限而未補繳（見本院96年7 月25日言詞辯論筆
    錄），是被上訴人所為前開訴之變更部分，於法未合，無從
    准許，應予駁回。
三、依民事訴訟法第436 條第2 項、第249 條第1 項第6 款，第
    95條，第78條，裁定如主文。
中　　華　　民　　國　　96　　年　　8 　　月　　8 　　日
                  民事庭審判長法  官  張淑芬
                              法  官  張文毓
                              法　官　邱光吾
以上正本係照原本作成
如不服本裁定應於送達後10日內向本院提出抗告狀，以適用法規
顯有錯誤為理由，並以所涉及之法律見解具有原則上之重要性者
為限，經本院許可後，逕向最高法院提起抗告。
                              書記官　葉燕蓉
中　　華　　民　　國　　96　　年　　8 　　月　　8 　　日
